臺灣高雄少年及家事法院民事裁定　　　　 110年度亡字第48號
聲　請　人　洪鄭美足

失　蹤　人　洪琴坤　

上列聲請人聲請宣告洪琴坤死亡事件，本院裁定如下：
    主  文
准對失蹤人乙○○（男，民國00年0 月0 日生，身分證統一編號
：Z000000000號，失蹤前最後住所：高雄市○○區○○街000 號
）為宣告死亡之公示催告。
該失蹤人應於本公示催告經公告揭示之翌日起6 個月內，向本院
陳報其生存，如不陳報，本院將宣告其為死亡。
無論何人，凡知該失蹤人之生死者，均應於上開期間內，將其所
知之事實，陳報本院。
    理  由
一、聲請意旨略以：失蹤人乙○○為聲請人丁○○○之配偶，乙
    ○○前為「興新進11號（CT4-1604）」漁船之船長，其於民
    國103 年6 月10日清晨6 時許，在海上作業時，不慎落水失
    蹤，經行政院海岸巡防署海洋巡防總局第四海巡隊接獲通報
    ，立即前往救援，惟未發現乙○○，乙○○自遭遇上開海難
    失蹤，迄今生死不明已逾7 年，爰依民法第8 條及家事事件
    法第156 條，依法聲請對失蹤人為死亡宣告等語。
二、按「失蹤人失蹤滿七年後，法院得因利害關係人或檢察官之
    聲請，為死亡之宣告。」民法第8 條第1 項定有明文。又宣
    告死亡或撤銷、變更宣告死亡之裁定，利害關係人或檢察官
    得聲請之；法院准許宣告死亡之聲請者，應公示催告，家事
    事件法第155 條、第156 條第1 項亦分別定有明文。
三、經查，聲請人上開主張，業據提出親屬系統表、行政院海岸
    巡防署海洋巡防總局第四海巡隊函、高雄市政府警察局小港
    分局高松派出所受（處）理失蹤人口案件登記表、高雄市小
    港區松金里辦公處證明書及戶籍謄本等件為證（見本院卷第
    4 至12頁）；又本院依職權查詢失蹤人之前科紀錄、入出境
    資料、勞健保投保紀錄、所得資料、殯葬設施使用資料、全
    民健康保險之就醫紀錄，均查無失蹤人仍生存活動之情形，
    有台灣高等法院被告前案紀錄表、出入監簡列表、入出境資
    訊連結作業查詢結果、法務部健保資訊連結作業查詢紀錄、
    勞保與就保紀錄查詢資料、稅務電子閘門財產所得調件明細
    表、高雄市殯葬管理處110 年8 月9 日高市殯處武字第1107
    0577700 號函及所附使用本處相關殯葬設施查詢資料、衛生
    福利部中央健康保險署110 年8 月12日健保高字第11061305
    59號書函及所附衛生福利部中央健康保險署保險對象門診申
    報紀錄明細表等件附卷可佐（見本院卷第23至43頁、第50至
    55頁）；其次有關失蹤人失蹤經過，據聲請人到庭陳稱：乙
    ○○是船長，103 年6 月10日去捕魚時落海失蹤，迄今都沒
    有消息，也沒有尋獲屍體，所以屬於生死不明的狀態才來為
    本件聲請等語，並經乙○○子女即關係人丙○○、甲○○陳
    述屬實，有本院110 年8 月31日訊問筆錄附卷可參（見本院
    卷93頁）；再經本院依職權向行政院海岸巡防署海洋巡防總
    局第四海巡隊函詢失蹤人之協尋結果，該隊函覆略以：迄今
    仍未尋獲落海失蹤人員乙○○，有該隊110 年8 月12日艦第
    四隊字第1101401908號函在卷可參（見本院卷第56頁）。本
    院參酌上開事證，是認聲請人主張失蹤人於103 年6 月10日
    落海後失蹤迄今，且生死不明，堪認為真。從而，本件聲請
    核屬有據，爰依法為公示催告。
四、依家事事件法第156條規定，裁定如主文。
中    華    民    國   110    年    9     月    27    日
                  家事第一庭    法  官    謝濰仲
以上正本係照原本作成。
如對本裁定抗告須於裁定送達後10日內向本院提出抗告狀，並繳
納裁判費新台幣1,000元。
中    華    民    國   110    年    9     月    27    日
                                書記官    柯雅淳